【裁判字號】    89,交簡上,7
【裁判日期】    900321
【裁判案由】    公共危險
【裁判全文】
臺灣彰化地方法院刑事判決                          八十九年度交簡上字第七號
    上  訴  人  臺灣彰化地方法院檢察署檢察官
    上  訴  人
    即  被  告  甲○○
右列上訴人因被告公共危險等案件，不服本院八十九年度彰交簡字第二０號八十九年
五月九日第一審判決（聲請案號：八十八年度偵字第一０七七三、一一四八九號），
本院管轄第二審合議庭判決如左︰
    主  文
上訴均駁回。
    事實及理由
一、本案經本院審理結果，認第一審判決認事用法及量刑均無不當，應予維持，並引
    用第一審判決書記載之事實、證據及理由（如附件）。
二、上訴人即公訴人據告訴人乙○○請求上訴意旨略以：「被告酒後駕車肇事致告訴
    人受傷、右手臂近乎殘廢，屬重傷害，且迄未與告訴人和解賠償，顯無悔意，原
    審量處有期徒刑伍月，實屬輕縱」云云。上訴人即被告甲○○上訴意旨略以：「
    原審判決過重，伊無力繳交罰金」云云。經查，被告右揭時地酒後駕車因過失肇
    事致告訴人受傷等情，業據被告坦承不諱，核與告訴人乙○○指訴情節相符，並
    有道路交通事故調查報告表、現場照片、酒精濃度測試表、告訴人之診斷書等件
    在卷足參；且本件經送請台灣省彰化縣區車輛行車事故鑑定委員會鑑定結果，亦
    同認被告甲○○酒精濃度過量駕駛自小客車，行經閃光黃燈交岔路口，超速行駛
    ，為肇事次因，有該會鑑定意見書在卷可參，被告有過失致人受傷之犯行甚明；
    再告訴人乙○○其右手臂僅右肩及肘關節不能主動上舉及肘彎曲，左腳機能可以
    恢復乙情，亦有財團法人彰化基督教醫院８９彰基病歷字第８９１２０３２函可
    稽，足見告訴人其右手臂之運用機能尚在，不能認係重傷害；又被告於原審時雖
    未與告訴人和解，惟於本院審理時業已與告訴人達成和解並已付訖賠償金，有本
    院九十年二月九日訊問筆錄足考，是告訴人請求上訴意旨所訴被告係過失重傷害
    及未賠償和解云云，即屬無據；本件被告公共危險及過失傷害犯行事證明確，原
    審判決據以論罪科刑，分別判處有期徒刑二月及四月，並定應執行刑為有期徒刑
    五月，及諭知易科罰金之折算標準，核無不當，上訴人即公訴人指摘原審判決過
輕，及上訴人即被告空言指摘原判決量刑過重，聲請撤銷原判決云云，均無理由
    ，應駁回其等之上訴。
據上論斷，應依刑事訴訟法第四百五十五條之一第一項、第三項、第三百六十八條、
第三百七十三條，判決如主文。
本案經檢察官吳祚延到庭執行職務。
中    華    民    國    九十      年      三      月    廿一          日
                            臺灣彰化地方法院刑事第二庭
                                        審判長法官    林  欽  章
                                        法      官    秦  慧  君
                                        法      官    紀  佳  良
右正本證明與原本無異。
本件不得上訴。
                                        法院書記官    謝  鈴  玉
中    華    民    國    九十      年      三      月    廿六          日


司法院資訊處製作；財團法人民間司法改革基金會備份。
